【裁判字號】    97,易,666
【裁判日期】    970807
【裁判案由】    竊盜
【裁判全文】
臺灣屏東地方法院刑事判決               97年度易字第666號
公  訴  人  臺灣屏東地方法院檢察署檢察官
被      告  甲○○
                    現於臺灣屏東監獄另案執行中
上列被告因竊盜案件，經檢察官提起公訴（97年度偵字第1389號）
，被告於準備程序中就被訴事實為有罪之陳述，本院當庭裁定改
依簡式審判程序審理，判決如下：
    主  文
甲○○竊盜，累犯，處有期徒刑陸月，又竊盜，累犯，處有期徒
刑陸月，應執行有期徒刑壹年。
    事  實
一、甲○○曾犯竊盜、詐欺、公共危險、麻醉藥品管理條例、槍
    砲彈藥刀械管制條例、盜匪、恐嚇、贓物、毀損、傷害及毒
    品危害防制條例等多罪。其中所犯槍砲彈藥刀械管制條例之
    罪（於民國82年1 月15日經本院以81年訴字第458 號判處有
    期徒刑1 年4 月，於82年3 月18日確定）與盜匪罪（於81年
    12月29日經本院以81年訴字第796 號判處有期徒刑7 年4 月
    ，於82年2 月22日確定）合併定其應執行之刑為有期徒刑8
    年，於86年4 月3 日假釋出獄（嗣經撤銷假釋，應執行殘餘
    刑期3 年5 月又21日）。又因再犯麻醉藥品管理條例之罪（
    於87年3 月17日經臺灣高等法院高雄分院以87年上易字第
    384 號判處有期徒刑10月確定）及竊盜罪、贓物罪（於88年
    1 月13日經臺灣高等法院高雄分院以87年上訴字第2130號判
    處有期徒刑1 年4 月及8 月，應執行有期徒刑1 年10月確定
    ）併與前述假釋撤銷之殘餘刑期3 年5 月又21日接續執行，
    於91年12月18日假釋出獄（嗣再經撤銷假釋，應執行殘餘刑
    期2 年）。嗣又犯毀損罪（於92年12月19日經本院以92年簡
    字第882 號判處有期徒刑3 月，如易科罰金以銀元300 元折
    算1 日，於93年1 月27日確定）、贓物罪、傷害罪（於93年
    8 月20日經本院以93易字第59號判處有期徒刑7 月及4 月，
    應執行有期徒刑10月，於93年9 月27確定）及毒品危害防制
    條例之罪（分別於93年5 月5 日經本院以93年訴字第213 號
    判處有期徒刑8 月，暨於93年9 月29日經臺灣高等法院高雄
    分院以93年上訴字第611 號判有期徒刑6 月，如易科罰金以
    銀元300 元折算1 日，並經裁定定其應執行之刑為有期徒刑
    1 年1 月，嗣經96年減刑，各減為有期徒刑4 月及3 月，應
    執行有期徒刑6 月）併與前述殘餘刑期2 年接續執行，甫於
    96年7 月16日執行完畢出監。詎仍不知悔改，復意圖為自己
    不法之所有，於下列時、地，為下列竊盜犯行：
    （一）於96年12月11日前一週某日上午9 時許（起訴書誤為
          96 年11 月30日某時），在屏東縣中正國小後之小公
          園內，見丙○○所有車牌號碼ZK-9522 號自用小客貨
          車一輛上留有車鑰匙，即下手將該車竊走，得手後留
          為己用。
    （二）於96年12月11日16時許，在屏東縣屏東市○○路與自
          由路口，徒手竊取乙○○所有、置放於WOM-127號輕
          型機車腳踏板上之銅線圈電子零件1箱（共270個，價
          值約新臺幣135,000元），得手後旋以前開竊得之自
          用小客貨車將前開銅線圈載往屏東縣屏東市○○路
          350巷3號處，欲將銅線圈售予不知情之李諭昇（尚未
          賣出），甲○○並向李諭昇借用車牌號碼NG6-482號
          重型機車外出。嗣員警於同日17時30分許，因執行肅
          竊勤務，於屏東縣屏東市○○路350巷3號前查獲前開
          失竊之自用小客貨車及前開裸銅線1箱，經查訪後守
          候該處，於同日19時許，見適時為甲○○女友之不知
          情之蘇明美騎乘車牌號碼NG6-482號重型機車返回該
          處，並由李諭昇之女友搭載外出，員警一路尾隨後，
          於同日19時15分許，在屏東縣屏東市○○路與中山路
          口，查獲甲○○。
二、案經屏東縣政府警察局屏東分局報告臺灣屏東地方法院檢察
    署檢察官偵查起訴。
      理  由
一、本件被告所犯之竊盜案件，屬非死刑、無期徒刑、最輕本刑
    為3 年以上有期徒刑之罪，亦非屬高等法院管轄第一審之案
    件，且被告先就被訴事實為有罪之陳述，經審判長得告知被
    告簡式審判程序之旨，並聽取當事人之意見後，依刑事訴訟
    法第273 條之1 規定裁定進行簡式審判程序，又簡式審判程
    序之證據調查，依刑事訴訟法第273 條之2 規定，不受同法
    第159 條第1 項審判外陳述排除之限制，再被告對於卷內之
    各項證據亦不爭執其證據能力，故卷內所列之各項證據，自
    得作為證據，合先敘明。
二、上開事實、業據被告於偵查中及本院審理時坦承不諱，核與
    被害人丙○○、乙○○於警詢指陳失竊情節及證人李諭昇於
    警詢、蘇美羽、林志彥於偵查中證述被告確曾使用過丙○○
    上開失竊之車輛及以該車載運乙○○失竊前開銅線圈去李諭
    昇處各節相符，並有贓物認領保管單2 紙、查獲照片5 幀附
    卷可證，被告自白可堪採信，其犯行可以認定。
三、核被告所為，係犯刑法第320 條第1 項之罪。被告所犯2 次
    竊盜既遂行為，犯意各別，時間、地點不同，應分論併罰。
    查被告前有多次毒品、竊盜贓物等前科，分別經法院判處有
    期徒刑之刑確定，甫於96年7 月15日執行完畢，未及1 年又
    故意再犯本件有期徒刑以上之罪者，為累犯，應依法加重其
    刑。爰酌被告之品行、犯罪動機、目的、手段、所生之危害
    及犯罪後於審判中坦承犯行，所竊之物品均已由被害人領回
    等一切情狀，各量處如主文所示之刑，並定其應執行刑以示
    儆懲。
據上論斷，應依刑事訴訟法第273 條之1 第1 項、第299 條第1
項前段、刑法第320 條第1 項、第47條第1 項、第51條第5 款，
刑法施行法第1條之1，判決如主文。
本案經檢察官葉耿旭到庭執行職務。
中    華    民    國    97    年    8     月    7    日
                  刑事第六庭          法  官  惠光霞
以上正本證明與原本無異。
如不服本判決應於收受本判決送達後十日內向本院提出上訴書狀
，其未敘述上訴理由者，並得於提起上訴後十日內向本院補提理
由書狀（均須按他造當事人之人數附繕本）「切勿逕送上級法院
」
中    華    民    國    97    年    8     月    7    日
                                      書記官  陳清陽


司法院資訊處製作；財團法人民間司法改革基金會備份。
